高雄高等行政法院簡易判決　　　　　　　　　九十三年度簡字第三六六號
　　原　　　告　武長交通企業有限公司
　　代　表　人　甲○○董事長
　　訴訟代理人　戊○○
　　被　　　告　臺南市稅捐稽徵處
　　代　表　人　乙○○處長
　　訴訟代理人　丁○○
　　　　　　　　丙○○
右當事人間因印花稅事件，原告不服台南市政府中華民國九十三年十月二十八日南市
法濟字第０九三０九五一三二０號訴願決定，提起行政訴訟。本院判決如左：
　　主  文
原告之訴駁回。
訴訟費用由原告負擔。
　　事實及理由
一、緣原告於民國（下同）八十八年至九十一年間與改制前台灣省菸酒公賣局台南分
    局（改制後為台灣菸酒股份有限公司台南營業處，下稱台灣菸酒公司台南營業處
    ）簽訂菸酒貨品配送運輸契約書四份，金額總計為新台幣（下同）二六、一０九
    、五五九元（未含稅），應貼用印花稅票二六、一０七元，未依規定貼用印花稅
    票，案經被告審查違章屬實，乃以其違反印花稅法第八條第一項規定，爰依同法
    第二十三條第一項規定，除追繳本稅二六、一０七元外（原告已於九十三年九月
    九日繳納完畢，對此部分不再爭執），並按漏貼稅額裁處五倍罰鍰計一三０、五
    ００元（計至百元止）；原告不服，申請復查結果，未獲變更；提起訴願，亦遭
    決定駁回；遂就罰鍰部分提起本件行政訴訟。
二、本件原告起訴意旨略以：（一）稅捐課徵之原則，首重公平，對不同負擔能力者
    ，則應予合理之差別待遇。本件原告係貨物交通運輸公司，於八十八年至九十三
    年間承攬台灣菸酒公司台南營業處之菸酒貨品，合約僅係為保障雙方權益，不能
    用以課徵印花稅，況且原告已開立統一發票及繳納營業稅，若再徵收印花稅，將
    形成一件勞務交易有三項稅目之不合理現象。（二）原告係貨物交通運輸公司，
    所有車輛大部分均為靠行，原告要負責繳納所有稅捐（包括燃料稅、加值型及非
    加值型營業稅等等），甚至要連帶負責靠行車輛車禍時損害賠償之金額，在多層
    課稅下，原告幾乎無利潤可言，此將會導致運輸業無法生存，而使社會貨物不能
    暢流，嚴重傷害國家經濟，故請求減低罰鍰數額云云，並求為判決撤銷訴願決定
    及原處分（含復查決定）。被告則以：（一）按印花稅法第五條第四款規定，承
    攬契據自為印花稅課徵之範圍。蓋所謂承攬者，係指當事人約定，一方為他方完
    成一定工作，他方俟工作完成，給付報酬之契約，民法第四百九十條定有明文。
    依該條規定之文義，定作人對承攬人負有給付報酬之義務，且此報酬債權，以工
    作之完成或交付時為清償給付之時期；換言之，承攬人若已完成或交付所承作之
    工作，自得向定作人請求其給付報酬。職是，對於一定貨物之運送，其性質上屬
    承攬契約，殆無疑義。依印花稅法第八條之規定，應納印花稅之憑證，於書立後
    交付或使用時，應貼足印花稅票；此所謂交付，係指交易雙方將共同書立之契約
    書分別持有或由書立之一方將書立之契約書交給他方而言。（二）經查本案係被
    告所屬安南分處依據財政部九十一年十二月二十日台財稅字第０九一０四五八二
    四五號函頒「九十二年度遏止逃漏維護租稅公平重點工作計劃」，而於九十二年
    八月七日以南市稅安字第０九二００一六六三０號函請原告提供八十八年一月至
    九十二年四月間承攬及轉包工程契約書供印花稅檢查，惟原告並未提供，並於同
    年十月二十三日書立陳情書請求被告停止課徵原告於八十八年至九十二年間與台
    灣菸酒公司台南營業處承攬契約貼用印花稅票，經被告所屬安南分處於同年十一
    月十一日以南市稅安字第０九二００二四八四六號函再次通知原告，該公司與他
    人所簽訂之運送承攬契約屬印花稅課徵範圍，並請原告於同年十一月三十日前自
    行貼足印花並送被告查驗，惟原告並未為之。（三）按印花稅之稅率或稅額及納
    稅方法，印花稅法第七條及第八條定有明文，即承攬契據每件按金額千分之一，
    由立約或立據人於書立後交付或使用時，貼足印花稅票；如應稅憑證之應納稅額
    巨大，不便貼用印花稅票者，得請由稽徵機關開給繳款書繳納之。本件原告於八
    十八年至九十一年間與台灣菸酒公司台南營業處簽訂菸酒貨品配送運輸契約書，
    並分別持有，被告前已函知原告該契約屬印花稅課徵範圍，而承攬金額二六、一
    ０九、五五九元（未含稅），亦經台灣菸酒公司台南營業處以九十三年二月五日
    台菸酒南營行字第０九三００００五一五號函確認在案，原告並未依印花稅法及
    同法施行細則規定先預計其金額於系爭契約上貼用印花稅票，違章事證明確，則
    被告依印花稅法第二十三條第一項規定，按所漏稅額二六、一０七元裁處五倍罰
    鍰計一三０、五００元，並追繳本稅二六、一０七元，自無違誤不當。至原告稱
    開立統一發票請款時，已繳納百分之五之營業稅，係對原告之銷售勞務行為課稅
    ，而印花稅屬憑證稅，須屬印花稅法第五條所規定之應稅憑證才須繳納印花稅，
    二者顯然不同，故其認一件勞務交易有三項稅目，有違公平之主張，顯係對法令
    之誤解等語資為抗辯，並求為判決原告之訴駁回。
三、按「印花稅以左列憑證為課徵範圍：‧‧‧四、承攬契據：指一方為他方完成一
    定工作之契據；如承包各種工程契約、承印印刷品契約及代理加工契據等屬之。
    」「印花稅稅率或稅額如左：‧‧‧三、承攬契據：每件按金額千分之一，由立
    約或立據人貼印花稅票。」「應納印花稅之憑證，於書立後交付或使用時，應貼
    足印花稅票；其稅額巨大不便貼用印花稅票者，得請由稽徵機關開給繳款書繳納
    之。」「同一憑證須備具二份以上，由雙方或各方關係人各執一份者，應於每份
    各別貼用印花稅票；同一憑證之副本或抄本視同正本使用者，仍應貼用印花稅票
    。」「違反第八條第一項或第十二條至第二十條之規定，不貼印花稅票或貼用不
    足稅額者，除補貼印花稅票外，按漏貼稅額處五倍至十五倍罰鍰。」「本法第七
    條第三款之承攬契據，如必須俟工作完成後始能計算出確實金額者，應在書立後
    交付或使用時，先預計其金額貼用印花稅票，俟該項工作完成時，再按確實金額
    補足其應貼印花稅票或退還其溢貼印花稅票之金額。」行為時印花稅法第五條第
    四款、第七條第三款、第八條第一項、第十二條、第二十三條第一項及同法施行
    細則第九條分別定有明文。
四、經查，原告係經營貨物運輸事項之公司，於八十八年至九十一年間與台灣菸酒公
    司台南營業處簽訂菸酒貨品配送運輸契約書計四份，金額總計為二六、一０九、
    五五九元（未含稅），應貼用印花稅票二六、一０七元，未依規定貼用印花稅票
    ，案經被告審查違章屬實，乃以其違反印花稅法第八條第一項規定，爰依同法第
    二十三條第一項規定，除追繳本稅二六、一０七元外（原告已於九十三年九月九
    日繳納完畢，對此部分不再爭執），並按漏貼稅額裁處五倍罰鍰計一三０、五０
    ０元（計至百元止）等情，有台灣省菸酒公賣局台南分局所屬配銷機構菸酒貨品
    配送運輸合約影本四份、被告九十三年度印花稅違章案件核定稅額繳款書、台灣
    菸酒公司台南營業處九十三年二月五日台菸酒南行字第０九三００００五一五號
    函、被告九十二年十一月十一日南市稅安字第０九二００二四八四六號函附於原
    處分卷可稽，且為兩造所不爭，足堪信實。
五、原告雖主張其於每次運輸均開立統一發票，並繳納營業稅，若再課徵印花稅，顯
    有一件交易重複課稅之嫌，以及原告係貨物交通運輸公司，所有車輛大部分均為
    靠行，原告要負責繳納所有稅捐，甚至要連帶負責靠行車輛車禍時損害賠償之金
    額，在這樣多層課稅下，原告幾乎無利潤可言，此將會導致運輸業無法生存，而
    使社會貨物不能暢流，嚴重傷害國家經濟云云。惟查，本件原告於八十八年至九
    十一年間與台灣菸酒公司台南營業處簽訂菸酒貨物配送運輸契約，內容約定台灣
    菸酒公司台南營業處委託原告運送菸酒貨品之名稱數量、送貨路線與時間、運費
    結付與計算以及運送責任之分配等等，即屬於民法上之承攬契約，依印花稅法第
    五條之規定，該契約確屬應貼用印花稅票之契據，被告依法除補徵所漏稅額二六
    、一０七元（此部分原告不爭執，非本件爭訟範圍）外，並依印花稅法第二十三
    條第一項之規定，按所漏稅額裁處五倍罰鍰計一三０、五００元，因屬行政裁量
    事項，且無逾越權限或濫用權力情事，非本院所得審究（改制前行政法院即現之
    最高行政法院八十年度判字第四三二號判例參照）。蓋法律既許可行政機關有選
    擇或判斷之自由，則其所作成之處置，在法律上之評價均屬相同，除因裁量瑕疵
    之情形，已影響裁量處分之合法性而構成違法外，僅發生適當與否問題，而不構
    成違法，行政法院係以執行法的監督為職責，自不宜行使審查權限，且五倍之裁
    罰亦為法定最低倍數，被告對於原告降低罰鍰之請求自無裁量權限。至原告主張
    本案有一件交易重複課稅之嫌部分，經查，印花稅係就各種憑證，在中華民國領
    域內書立者，應依印花稅法納印花稅，而營業稅則係在中華民國境內銷售貨物或
    勞務及進口貨物，應依加值型及非加值型營業稅法規定課徵加值型或非加值型之
    營業稅。兩者規範之目的、對象以及範圍均非相同，故無雙重課稅之疑慮，原告
    此部分之主張，容有誤解，並不足採。
六、綜上所述，原告前揭主張既不足採，則被告以原告八十八年至九十一年與台灣菸
    酒公司台南營業處簽訂之契約書係屬印花稅法第五條第四款所定之「承攬契據」
    性質，依法應貼印花稅票，原告未予貼用，除核定補貼印花稅票二六、一０七元
    外（非本件爭訟範圍），並按所漏稅額處以五倍罰鍰計一三０、五００元，並無
    不合；復查決定、訴願決定予以維持，亦無違誤；原告起訴意旨求為撤銷訴願決
    定及原處分，為無理由，應予駁回。並不經言詞辯論為之。又本件事證已明，兩
    造其餘攻擊防禦方法，對本件判決之結果不生影響，不另予論述，併此敘明。
據上論結，本件原告之訴為無理由，爰依行政訴訟法第二百三十三條第一項、第二百
三十六條、第一百九十五條第一項後段、第九十八條第三項前段，判決如主文。
中　　　華　　　民　　　國    九十三　　年　    十二　　月　　二十九　　日
                              高雄高等行政法院第三庭
     　   　　　　　　　　　　　          法      官   戴見草
右為正本係照原本作成。
如不服本判決，應於送達後二十日內，向本院提出上訴狀並表明上訴理由，如於本判
決宣示後送達前提起上訴者，應於判決送達後二十日內補提上訴理由書（須按他造當
事人人數附繕本）。
提起上訴應預繳送達用雙掛號郵票七份（每份三十四元）。
中　　　華　　　民　　　國    九十三　　年　    十二　　月　　二十九　　日
                                          法院書記官   嚴寶明
附註：
行政訴訟法第二百三十五條（第一項、第二項）：
對於適用簡易程序之裁判提起上訴或抗告，須經最高行政法院之許可。
前項許可，以訴訟事件所涉及之法律見解具有原則性者為限。
